臺灣橋頭地方法院民事判決
111年度勞小字第17號
原      告  孫仲君  
被      告  洺江有限公司

法定代理人  陳俊佑  
上列當事人間請求給付資遣費等事件，本院於民國111年7月7日
言詞辯論終結，判決如下：
    主  文
被告應給付原告新臺幣貳萬肆仟零壹拾參元，及自民國一一一年
五月七日起至清償日止，按週年利率百分之五計算之利息。
原告其餘之訴駁回。
訴訟費用由被告負擔百分之九十八，餘由原告負擔。
本判決第一項得假執行。但被告如以新臺幣貳萬肆仟零壹拾參元
為原告預供擔保後，得免為假執行。
    事實及理由
壹、程序部分：
    被告經合法通知，未於言詞辯論期日到場，核無民事訴訟法
    第386 條各款所列情形，爰依原告之聲請，由其一造辯論而
    為判決。
貳、實體部分：
一、原告主張：原告自民國110年9月1日起受僱於被告(被告遲至
    110年11月19日始將原告加入勞保)，擔任純水器材設備保養
    之學徒，後於110年11月19日正式轉為設備保養工程師，雙
    方約定月薪新臺幣(下同)25,000元，並約定工作時間為下午
    2時至10時，然被告卻於111年1月14日以原告不適合這個工
    作為由無預警告知自翌日起終止兩造間之勞動契約，並於同
    年月17日將原告退保。惟被告尚積欠原告111年1月1至14日
    工資11,667元、資遣費4,658元、預告工資8,333元，共計24
    ,658元，經調解未果，因此，依法提起本件訴訟等語。並聲
    明：被告應給付原告24,658元，及自起訴狀繕本送達被告翌
    日起至清償日止，按週年利率5%計算之利息。
二、被告未於言詞辯論期日到場，亦未提出書狀作何聲明或陳述
    。
三、本院之判斷：
  ㈠按當事人主張之事實，經他造於言詞辯論時自認者，無庸舉
    證；當事人對於他造主張之事實，於言詞辯論時不爭執者，
    視同自認。但因他項陳述可認為爭執者，不在此限。當事人
    對於他造主張之事實，已於相當時期受合法之通知，而於言
    詞辯論期日不到場，亦未提出準備書狀爭執者，準用第1項
    之規定。但不到場之當事人係依公示送達通知者，不在此限
    ，民事訴訟法第279條第1項、第280條第1、3項分別定有明
    文。本件原告主張之上開事實，業據提出與其所述相符之勞
    保投保資料、原告與被告法定代理人LINE對話截圖、調解筆
    錄等件為證（本院卷第17至22頁），而被告已於相當時期受
    合法通知，未於言詞辯論期日到場，亦未提出書狀爭執，依
    民事訴訟法第280條第1、3項之規定，視同自認原告主張之
    事實。又僱主應備置勞工工資清冊；勞工請求之事件，僱主
    就其依法令應備置之文書，有提出之義務；當事人無正當理
    由不從法院提出文書之命令，法院得認依該證物應證之事實
    為真實，勞動基準法（下稱勞基法）第23條第2項、勞動事
    件法第35條、第36條第1、5項亦有明文。本院於審理中曾函
    請被告於111年5月20日前提出原告任職期間受領薪資明細資
    料(本院卷第35頁)，經合法送達後(本院卷第39頁)，被告亦
    未遵期提出，則本院依上開規定，亦得認原告主張之被告積
    欠薪資、資遣費、預告工資等事實為真。是本院綜合上開事
    證，堪認原告主張之上開事實為真。
  ㈡次按工資由勞雇雙方議定之，但不得低於基本工資；工資應
    全額直接給付勞工，為勞基法第21條第1項、第22條第2項所
    明定。本件原告受僱於被告，被告尚積欠原告111年1月1至1
    4日之工資，有如前述，則原告請求被告給付短付之工資，
    於11,290元(計算式：25,000元÷31天×14天＝11,290元，元以
    下四捨五入）範圍內，應屬有據。
  ㈢再按勞工對於所擔任之工作確不能勝任時，雇主得預告勞工
    終止勞動契約；雇主依勞基法第16條終止勞動契約者，應依
    下列規定發給勞工資遣費：在同一雇主之事業單位繼續工
    作，每滿1年發給相當於1個月平均工資之資遣費。依前款
    計算之剩餘月數，或工作未滿1年者，以比例計給之。未滿1
    個月者以1個月計，為勞基法第11條第1項第5款、第17條第1
    項所分別明定。又勞工適用本條例之退休金制度者，適用本
    條例後之工作年資，於勞動契約依勞基法第11條、第13條但
    書、第14條及第20條或職業災害勞工保護法第23條、第24條
    規定終止時，其資遣費由雇主按其工作年資，每滿1年發給2
    分之1個月之平均工資，未滿1年者，以比例計給；最高以發
    給6個月平均工資為限，不適用勞基法第17條之規定，勞工
    退休金條例（下稱勞退條例）第12條第1項亦有明定。如前
    所述，原告自110年9月1日起受僱於被告，111年1月14日原
    告以被告不適合這個工作即不能勝任工作為由告知自翌日起
    終止與被告之僱傭關係，依前揭規定，原告自得請求被告給
    付資遣費，而原告任職年資為新制136天，月平均工資為25,
    000元，依此計算，原告得請求之資遣費應為4,658元（計算
    式：25,000元×136/365年資×1/2＝4,658元，元以下四捨五入
    ），是原告請求被告給付資遣費4,658元，尚屬有據。
　㈣又按雇主依第11條或第13條但書規定終止勞動契約者，其預
    告期間依左列各款之規定：…三、繼續工作3 個月以上1年未
    滿者，於10日前預告之；雇主未依第1項規定期間預告而終
    止契約者，應給付預告期間之工資，勞基法第16條第1項第1
    款、第3項亦有明文。查原告之年資超過3月未滿1年，預告
    期間應為10日，被告於111年1月14日下午告知翌日起終止勞
    動契約，則原告請求被告給付預告期間之10日預告工資，於
    8,065元（計算式：25,000元÷31天×10天＝8,065元，元以下
    四捨五入)範圍內，亦屬有據。
四、綜上所述，原告依兩造間勞動契約關係及前揭勞基法及勞退
    條例規定，請求被告應給付原告24,013元（計算式：短付工
    資11,290元＋資遣費4,658元＋預告工資8,065元＝24,013元）
    ，及自起訴狀繕本送達翌日即111年5月7日起至清償日止，
    按週年利率5%計算之利息，為有理由，應予准許。逾此範圍
    之請求，則屬無據，應予駁回。又原告勝訴部分，係適用小
    額訴訟程序所為被告敗訴之判決，依民事訴訟法第436 條之
    20之規定，應依職權宣告假執行；並基於衡平，依職權酌定
    相當之擔保金額，准許被告預供擔保後，得免為假執行。
五、據上論結，本件原告之訴為一部有理由，一部無理由，依民
    事訴訟法第79條、第436條之19第1項、第436條之23、第436
    條第2項、第385條第1項前段、第436條之20、第392條第2項
    ，判決如主文。
中　　華　　民　　國　 111　　年　　 7　　月　　29　　日
                    勞動法庭  法　官  陳景裕
以上正本係照原本作成。
民事訴訟法第436條之24第2項：對於本判決之上訴，非以違背法
令為理由，不得為之。
如對本判決上訴，須於判決送達後20日內向本院提出上訴狀，並
須表明原判決所違背之法令及其具體內容與依訴訟資料可認為原
判決有違背法令之具體事實之上訴理由。（均須按他造當事人之
人數附繕本）。
中　　華　　民　　國　 111　　年　　 7　　月　　29　　日
                              書記官  黃國忠